臺灣桃園地方法院民事裁定　　　　　　　110年度聲字第326號
聲　請　人　黃資淇　


相　對　人　李又喆　
上列當事人間聲請停止強制執行事件，本院裁定如下：
    主  文
聲請人為相對人供擔保新臺幣壹拾萬元後，本院一一○年度司執
字第八五三二五號給付票款強制執行事件，於本院一一○年度訴
字第二○一六號債務人異議之訴事件之訴訟程序終結前，應予停
止。
    理  由
一、聲請意旨略謂：聲請人已於民國110 年10月8 日就本院110
    年度司執字第85325 號給付票款強制執行事件（下稱系爭執
    行事件），提起債務人異議之訴。相對人聲請強制執行之標
    的價額為新臺幣（下同）600,000 元，參考各級法院辦案期
    限實施要點規定，第一、二審通常程序審判案件之期限分別
    為1 年4 個月、2 年，共計3 年4 個月，相對人因停止強制
    執行可能受有之損失僅3 年4 個月按週年利率百分之5 計算
    之利息100,000 元，聲請人以100,000 元供擔保即可不致相
    對人受損。為免系爭執行事件終結致聲請人之合法權益嚴重
    受損，依強制執行法第18條第2 項，聲請裁定聲請人為相對
    人供擔保100,000 元後，系爭執行事件之強制執行程序於聲
    請人提起之債務人異議之訴事件判決確定前應暫予停止等語
    。
二、按有回復原狀之聲請，或提起再審或異議之訴，或對於和解
    為繼續審判之請求，或提起宣告調解無效之訴，撤銷調解之
    訴，或對於許可強制執行之裁定提起抗告時，法院因必要情
    形或依聲請定相當並確實之擔保，得為停止強制執行之裁定
    ，強制執行法第18條第2 項定有明文。此裁定所供之擔保係
    備供強制執行債權人因停止執行所受損害之賠償，應以債權
    人因債務人聲請停止執行不當可能遭受之損害為衡量。
三、經查：
（一）相對人於110 年9 月28日持本院110 年度票字第1935號民
      事確定裁定，聲請強制執行聲請人應給付相對人600,000
      元及自110 年6 月18日起至清償日止，按週年利率百分之
      6 計算之利息暨聲請程序費用1,000 元，本院以系爭執行
      事件受理並執行聲請人對第三人之債權，所為執行程序尚
      未終結，聲請人就系爭執行事件提起之債務人異議之訴，
      本院現以110 年度訴字第2016號債務人異議之訴事件（下
      稱系爭異議之訴）審理等情，業經本院調閱系爭執行事件
      及系爭異議之訴卷宗屬實，聲請人聲請提供擔保停止系爭
      執行事件之執行程序，合於前揭規定，應予准許。
（二）本院審酌系爭執行事件停止執行期間，相對人可能遭受之
      損失為其於該段期間內未能即時取得執行債權金額所受之
      利息損害。系爭異議之訴之訴訟標的價額未逾1,500,000
      元，為不得上訴第三審之事件，參考各級法院辦案期限實
      施要點第2 點規定，第一、二審通常程序審判案件之辦案
      期限分別為1 年4 個月、2 年，推估聲請人因提起系爭異
      議之訴獲准停止執行致執行延宕之期間約3 年4 個月，依
      此計算，相對人因聲請人聲請停止執行可能遭受之損害約
      101,745 元【計算式：《600,000 元＋600,000 元×週年
      利率6 ％×（3/12＋10/365）年＋1,000 元程序費用》×
      法定利率週年利率5 ％×（3 ＋4/ 12 ）年＝101,745 元
      ，元以下四捨五入】，依前揭規定及說明，認聲請人應提
      供之擔保以100,000 元為適當，並以此數額酌定聲請人於
      供擔保後得停止系爭執行事件之強制執行程序。
四、依強制執行法第18條第2 項，裁定如主文。
中    華    民    國   110    年    10     月    20    日
                  民事第二庭  法  官  謝宜伶
正本係照原本作成。
如不服本裁定應於送達後10日內向本院提出抗告狀，並應繳納抗
告費新臺幣1000元。
中    華    民    國   110    年    10    月    20    日
                              書記官  李仲旻